臺灣臺南地方法院民事判決
111年度重訴字第3號
原      告  曾娟霞  


被      告  陳俊賢  

上列當事人間請求履行協議事件，經本院於民國111年5月2日言
詞辯論終結，判決如下：
    主    　文
被告應給付原告新臺幣10,000,000元，及自民國110年12月16日
起至清償日止，按週年利率百分之5計算之利息。
訴訟費用由被告負擔。 
    事實及理由
一、原告主張：被告為伊之前夫，於民國98年12月7日簽立切結書（下稱系爭切結書）表示因尚未將改制前永康市○○街0巷00號之建物（下稱系爭建物）依約過戶予伊，自願簽立票面金額新臺幣(下同)10,000,000元之本票以為擔保，如被告未於99年1月30日前完成過戶，即兌現上開本票，並支付伊違約金10,000,000元（下稱系爭違約金），伊前以本票為請求，遭被告主張時效抗辯而敗訴，今以系爭切結書上關於系爭違約金之約定為請求等語。並聲明：被告應給付原告10,000,000元，及自支付命令送達翌日起至清償日止，按週年利率百分之5計算之利息。
二、被告抗辯：系爭切結書非伊所簽立，雖經指紋鑑定系爭切結
    書上之指紋為伊之指紋，然有可能係原告趁伊熟睡之時自行
    按壓指紋等語。並聲明：原告之訴駁回。
三、原告主張之事實，雖為被告否認，惟原告提出之系爭切結書
    經送法務部調查局文書暨指紋鑑識實驗室鑑定，結果為系爭
    切結書上之指紋與被告之右拇指指紋相同，有該實驗室111
    年4月6日調科貳字第11103155300號鑑定書在卷可查。私文
    書經本人或其代理人簽名、蓋章或按指印或有法院或公證人
    之認證者，推定為真正，民事訴訟法第358條第1項定有明文
    。系爭切結書上之指紋既為被告所按指印，依上開規定應推
    定為真正。被告雖抗辯「可能係原告趁伊熟睡之時自行按壓
    指紋」等語，經本院詢問就此抗辯有何舉證時，被告僅稱「
    可能是半夜偷按的，那時候我不省人事，我也不知道。」等
    語，未有舉證之方法，自難為被告有利之認定。是依系爭切
    結書有關系爭違約金之約定「...如2010年1月30日後本人（
    即被告）未將永康市○○街0巷00號的房屋過戶到曾娟霞（即
    原告）名下，本人除支付給曾娟霞新台幣壹仟萬元作違約金
    外，...」等語，被告於本院自承系爭建物 已出售予第三人
    （本院卷第46頁），是被告確實於「2010年1月30日後未將
    系爭建物過戶到原告名下」，自應依系爭違約金約定給付之
    。從而原告之請求，確屬有據。
四、綜上所陳，原告依兩造於系爭切結書有關系爭違約金之約定
    ，訴請被告給付10,000,000元及依民法第229條、第233條第
    1項及第203條規定，請求自支付命令送達翌日即110年12月1
    6日起至清償日止，按週年利率5％計算利息，為有理由，應
    予准許。並依民事訴訟法第78條規定，由敗訴之被告負擔訴
    訟費用。
五、本件事實已臻明確，兩造其餘之攻擊或防禦方法，及所援用
    之證據，經本院斟酌後，認為與判決基礎之事實並無影響，
    均不足以影響本裁判之結果，自無庸一一詳予論駁之必要。
     
六、據上論結，本件原告之訴為有理由 ，判決如主文。
中　　華　　民　　國　　111 　年　　5 　　月　　19　　日
                  民事第三庭  法 官  施介元
以上正本係照原本作成。 
如不服本判決，應於送達後20日內，向本院提出上訴狀並表明上
訴理由（須附繕本）。如委任律師提起上訴者，應一併繳納上訴
審裁判費。
中　　華　　民　　國　　111 　年　　5 　　月　　19　　日
                              書記官  曾怡嘉